臺灣臺北地方法院刑事判決
111年度審訴字第2243號
公  訴  人  臺灣臺北地方檢察署檢察官
被      告  許淑芬



            鄭亦君


上列被告因傷害等案件，經檢察官提起公訴（111年度偵字第957
6號），本院判決如下：
    主  文
許淑芬、鄭亦君被訴部分，均公訴不受理。
    理  由
一、公訴意旨略以：被告許淑芬、告訴人即被告鄭亦君、告訴人
    即同案被告張龍飛均為○○市○○區○○路○○○○社區（下稱○○○○社
    區）之住戶，張龍飛、同案被告陳宥翔為朋友，張龍飛經由
    許淑芬獲悉案外人即○○○○社區住戶林宜萱（下逕稱其名）攝
    得鄭亦君於民國111年1月9日陳述「○○○○社區大樓000室的毒
    犯是林宣萱帶進來的、一男一女」之影片後，認為鄭亦君誹
    謗其與許淑芬之名譽，心生不滿，遂與許淑芬、陳宥翔於11
    1年1月16日下午3時許，在○○市○○區○○路00號0樓，拿出許淑
    芬所提供林宜萱之手機錄影畫面，質問鄭亦君何以公然污衊
    張龍飛、許淑芬為毒犯，而與鄭亦君、案外人吳瑜夫妻發生
    口角爭執，鄭亦君竟基於普通傷害之犯意，先徒手朝張龍飛
    之頭部揮擊，許淑芬見狀即持狼牙棒型手電筒毆打鄭亦君，
    續由張龍飛持上開狼牙棒型手電筒毆打鄭亦君，鄭亦君於肢
    體衝突間亦出拳毆打張龍飛，期間狼牙棒型手電筒掉落地面
    ，陳宥翔隨即拾起，張龍飛以徒手自後勒住鄭亦君之脖子，
    陳宥翔則以狼牙棒型手電筒毆打鄭亦君，嗣張龍飛於鄭亦君
    倒地，又以腳踹鄭亦君身體數次，致張龍飛受有左眼鈍傷、
    左眼角膜破皮、左眼結膜炎、左眼眼瞼撕裂傷之傷害；鄭亦
    君受有臉部、頭部多處鈍傷、臉部、頭皮多處擦傷、撕裂傷
    、左側前臂開放性傷口、挫傷之傷害（張龍飛、陳宥翔共同
    傷害吳瑜部分，由本院判處罪刑在案；共同傷害鄭亦君部分
    ，則於該判決中不另為不受理之諭知）。因認被告許淑芬、
    鄭亦君均涉犯刑法第277條第1項之傷害罪嫌等語。
二、按告訴乃論之罪，告訴人於第一審辯論終結前，得撤回其告
    訴；告訴經撤回者，法院應諭知不受理之判決；不受理之判
    決，得不經言詞辯論為之，刑事訴訟法第238條第1項、第30
    3條第3款及第307條分有明文。
三、經查，告訴人鄭亦君告訴被告許淑芬、告訴人張龍飛告訴被
    告鄭亦君傷害部分，均經檢察官提起公訴，認被告許淑芬、
    鄭亦君均涉犯刑法第277條第1項之傷害罪嫌，依同法第287
    條前段之規定，須告訴乃論。茲告訴人鄭亦君當庭撤回對被
    告許淑芬之傷害告訴，而告訴人張龍飛亦當庭撤回對被告鄭
    亦君之傷害告訴，此有告訴人鄭亦君、張龍飛之刑事撤回告
    訴狀存卷可參（見本院卷第129至131頁）。揆諸前開規定，
    就被告許淑芬、鄭亦君被訴部分爰不經言詞辯論，均逕為不
    受理判決之諭知。
據上論斷，應依刑事訴訟法第303條第3款、第307條判決如主文
。　　
本案經檢察官程秀蘭提起公訴，檢察官李明哲到庭執行職務。
中　　華　　民　　國　　111 　年　　12　　月　　12　　日
　　　　　　　　　刑事第二十一庭審判長法　官  程克琳　
　　　　　　　　　                    法  官  劉俊源
　　　　　　　　　                    法  官  王星富
上正本證明與原本無異。 
如不服本判決應於收受送達後20日內向本院提出上訴書狀，並應
敘述具體理由；其未敘述上訴理由者，應於上訴期間屆滿後20日
內向本院補提理由書（均須按他造當事人之人數附繕本）「切勿
逕送上級法院」。告訴人或被害人如對於本判決不服者，應具備
理由請求檢察官上訴，其上訴期間之計算係以檢察官收受判決正
本之日期為準。 因疫情而遲誤不變期間，得向法院聲請回復原
狀。
                                      書記官  林思辰
中　　華　　民　　國　　111 　年　　12　　月　　12　　日